【裁判字號】    97,家抗,15
【裁判日期】    970526
【裁判案由】    拋棄繼承
【裁判全文】
臺灣臺北地方法院家事裁定              97年度家抗字第15號
抗  告  人  乙○○
上列抗告人聲明拋棄繼承事件，抗告人對於民國96年12月28日本
院96年度繼字第1565號第一審裁定提起抗告，本院合議庭裁定如
下：
    主  文
抗告駁回。
抗告費用新臺幣壹仟元由抗告人負擔。
    理  由
一、抗告人在原審以：聲請人願拋棄對於被繼承人甲○○之繼承
    權，請求准予備查云云。經原審裁定認抗告人聲請拋棄繼承
    已逾二個月之期間，其聲明於法不合，予以駁回。
二、抗告意旨略以：抗告人就被繼承人甲○○於民國94年9月2日
    死亡，而抗告人為其繼承人不服。蓋被繼承人甲○○有妻兒
    ，抗告人僅為第三順位繼承人，而抗告人鮮少與被繼承人甲
    ○○往來，根本不知道前順位之繼承人皆已聲明拋棄繼承，
    抗告人係於95年3 月31日於景美市場遇胞妹劉素美，方知被
    繼承人甲○○已死亡之事，嗣抗告人於95年4 月4 日聲明拋
    棄繼承，卻遭駁回。抗告人嗣於96年10月29日再次聲請拋棄
    繼承，仍遭駁回，爰依法提起抗告云云。
三、按抗告法院認抗告為不合法或無理由者，應為駁回抗告之裁
    定（非訟事件法第46條準用民事訴訟法第492條第1項、第
    495條之1第1項、第449條第1項規定參照）。
四、復按拋棄繼承應於知悉其得繼承之時起2 個月內，以書面向
    法院為之，修正前民法第1174條第1 項、第2 項前段亦定有
    明文。
五、經查，本件被繼承人甲○○係於94年9 月2 日死亡，抗告人
    為被繼承人甲○○之第3 順位繼承人，有戶籍謄本在卷可稽
    。抗告人主張因其前順位繼承人均拋棄繼承權，乃具狀向本
    院聲明拋繼承權云云。惟查，抗告人遲至96年10月29日始具
    狀向本院聲明拋棄繼承權，雖抗告人陳明其係於95年3 月31
    日遇胞姊劉素美，方知被繼承人甲○○過世之情事，但抗告
    人前曾於95年4 月4 日就同一事件向本院聲明拋棄繼承，遭
    本院以已逾二個月期間，於95年6 月12日駁回抗告人之聲請
    。抗告人此次再於96年10月29日為拋棄繼承之聲明，即或抗
    告人於被繼承人甲○○初死亡時，並不知悉其事，亦不知其
    前順位繼承人已拋棄繼承之事實，然抗告人至遲於95年4 月
    4 日向本院第1 次聲明拋棄繼承時即已知悉其得繼承之事實
    ，而抗告人遲至96年10月29日始再向本院聲明拋棄繼承，亦
    顯逾二個月之期間，而與前揭法律規定不符。從而，原審認
    抗告人拋棄繼承之表示已逾2 個月之期限，而裁定駁回其聲
    請，即無不合。抗告意旨猶執前詞指摘原裁定不當，求予廢
    棄改判，為無理由，應予駁回。
六、據上論結，本件抗告為無理由，爰裁定如主文。
中    華    民    國    97    年    5     月    26    日
                    家事法庭審判長法  官  丁蓓蓓
                                  法  官  鍾  華
                                  法  官  黃桂興
以上為正本係照原本作成。
本裁定除以適用法規顯有錯誤為理由，並經本院許可外，不得再
抗告。
如提起再抗告，應於收受送達後10日內向本院提出再抗告狀，應
同時表明再抗告理由，且繳納再抗告費新臺幣1,000元。
中    華    民    國    97    年    5     月    26    日
                                  書記官  陳俐妙


司法院資訊處製作；財團法人民間司法改革基金會備份。
